臺灣板橋地方法院刑事判決　　　　　　　　94年度訴字第44號
公　訴　人　臺灣板橋地方法院檢察署檢察官
被　　　告　甲○○
上列被告因毒品危害防制條例案件，經檢察官提起公訴（93年度
毒偵字第4498、第5388號），被告於準備程序進行中就被訴事實
為有罪之陳述，經告知簡式審判程序之旨，並聽取當事人之意見
後，本院裁定由受命法官獨任進行簡式審判程序，並判決如下：
    主  文
甲○○施用第一級毒品，處有期徒刑捌月。
扣案之裝載第二級毒品安非他命之殘渣袋內殘留之第二級毒品安
非他命（量微無法秤重）沒收銷燬之；裝載第二級毒品安非他命
之殘渣袋壹個、吸食器貳組均沒收。
    事  實
一、甲○○曾因施用毒品，經本院以92年度毒聲字第3562號裁定
    應送勒戒處所觀察、勒戒，經臺灣臺北看守所附設勒戒處所
    觀察、勒戒後，認無繼續施用毒品傾向，嗣經臺灣板橋地方
    法院檢察署於民國92年12月4日以92年度毒偵字第3733號為
    不起訴處分確定。詎其仍未戒除毒癮，竟基於施用第一級毒
    品海洛因（以下簡稱海洛因）犯意，及施用第二級毒品安非
    他命（以下簡稱安非他命）之概括犯意，自93年9月10日起
    ，至同年12月31日止，先後多次在臺北縣中和市○○街38巷
    28之1號住處等地，以將安非他命放置在吸食器中，在其下
    以火燒烤，使生煙霧，再以口鼻吸其煙氣之方式施用安非他
    命。其中於93年11月17日係將海洛因及安非他命一同放置在
    吸食器中，在其下以火燒烤，使生煙霧，再以口鼻吸其煙氣
    之方式同時施用海洛因及安非他命1次。嗣分別於93年10月2
    日晚間10時40分許，為警在臺北縣中和市○○街38巷28之1
    號住處查獲，並扣得吸食器1組；於同年11月17日下午5時許
    為警在上址查獲，並扣得吸食器1組、裝載安非他命之殘渣
    袋1個，並均採尿查悉上情。
二、案經臺北縣政府警察局土城分局、永和分局報告臺灣板橋地
    方法院檢察署檢察官偵查起訴。
    理  由
一、上揭事實，業據被告甲○○於本院審理中坦承不諱，且其於
    93年10月2日為警查獲後所採集之尿液，經送往臺灣檢驗科
    技股份有限公司檢驗結果，有安非他命類陽性反應，有該公
    司93年10月14日CH/2004/A0146號濫用藥物尿液檢驗報告乙
    紙在卷可稽。其於同年11月17日為警查獲後所採集之尿液，
    經送往前開公司檢驗結果，亦有安非他命類及鴉片類陽性反
    應，復有該公司93年12月3日CH/2004/B0472號濫用藥物尿液
    檢驗報告乙紙附卷可稽。此外並有為警於93年10月2日查獲
    被告時所扣得被告所有供其施用安非他命所用之吸食器1組
    、於同年11月17日查獲被告時所扣得被告所有供其施用海洛
    因及安非他命所用之吸食器1組及裝載安非他命之殘渣袋1個
    扣案可證，與93年10月2日查獲現場照片3幀在卷可參，足徵
    被告自白與事實相符，被告施用第一級、第二級毒品犯行均
    應堪認定。又被告曾因施用毒品，經本院以92年度毒聲字第
    3562號裁定應送勒戒處所觀察、勒戒，經臺灣臺北看守所附
    板橋地方法院檢察署於92年12月4日以92年度毒偵字第3733
    號為不起訴處分確定，有臺灣高等法院被告全國前案紀錄表
    乙紙附卷可按。足徵被告經觀察、勒戒執行完畢釋放後，再
    犯違反毒品危害防制條例第10條之罪。本件事證明確，被告
    犯行均洵堪認定。
二、查海洛因、安非他命分別為毒品危害防制條例第2條第2項第
    1款、第2款明定之第一級、第二級毒品，均不得持有、施用
    及販賣。核被告施用海洛因之所為係犯毒品危害防制條例第
    10條第1項之罪。其施用安非他命之所為，係犯同條第2項之
    罪。其施用海洛因、安非他命前持有海洛因及安非他命之低
    度行為應為施用之高度行為所吸收，均不另論罪。按一行為
    而觸犯數罪名，或犯一罪而其方法或結果之行為犯他罪名者
    ，依刑法第55條規定，應從一重處斷。又連續數行為而犯同
    一之罪名者，以一罪論，刑法第56條前段亦定有明文。至於
    同法第50條所定應予併合處罰者，則以裁判確定前犯數罪者
    為限，此所謂數罪，係指各罪均能獨立，而無刑法第55條或
    第56條所定裁判上一罪之情形而言。因此，想像競合犯、牽
    連犯或連續犯之裁判上一罪，倘遇有競合時，如行為人之數
    行為所犯數罪，具有連續關係，又有想像競合或牽連關係之
    重疊法律現象，則連續犯罪之一部，既與他罪競合或牽連，
    自應包括的先將全部之連續各行為論以一罪，再按想像競合
    或牽連犯之例，從一重處斷，不得以數罪併合處罰之，最高
    法院93年度臺上字第1691號判決可資參照。被告先後多次施
    用安非他命之犯行，時間緊接，方法相同，觸犯構成要件相
    同之罪名，顯係基於概括犯意反覆為之，應依連續犯之規定
    論以一罪。又被告於91年11月17日同時施用海洛因及安非他
    命，為想像競合犯，揆諸前開說明，自應依刑法第55條規定
    ，從一重之施用第一級毒品罪處斷。爰審酌施用海洛因、安
    非他命對身心產生的危害，業經觀察、勒戒卻仍無法戒除施
    用毒品之惡習，顯見戒除毒癮之意志薄弱，兼衡其犯罪之動
    機、目的、手段、品行、施用次數，坦承犯行之犯罪後態度
    等一切情狀，量處如主文所示之刑，以玆儆懲。
五、扣案之裝載安非他命之殘渣袋1 個內殘留之安非他命殘渣（
    量微無法秤重）為查獲之第二級毒品，應依毒品危害防制條
    例第18條第1 項前段沒收銷燬之。吸食器2 組均為其所有，
    且93年10月2 日為警查獲扣得之吸食器1 組及同年11月17日
    所扣得之裝載安非他命之殘渣袋1 個為其施用安非他命所用
    之物，同年11月17日為警查獲所扣得之吸食器1 組則為施用
    海洛因及安非他命所用之物之事實，業據被告供承不諱，爰
    均依刑法第38條第1 項第2 款宣告沒收。
據上論斷，應依刑事訴訟法第273條之1第1項、第299條第1項前
段，毒品危害防制條例第10條第1項、第2項、第18條第1項前段
，刑法第11條前段、第55條、第38條第1項第2款，判決如主文。
本案經檢察官許智評到庭執行職務。
中　　華　　民　　國　　94　　年　　3 　　月　　11　　日
               刑事第十三庭  法　官  張宏節
上列正本證明與原本無異。
如不服本判決，應於判決送達後十日內向本院提出上訴狀。
                             書記官  李淑秋
中　　華　　民　　國　　94　　年　　3 　　月　　15　　日
附錄本案論罪科刑法條全文
毒品危害防制條例第10條：
施用第一級毒品者，處六月以上五年以下有期徒刑。
施用第二級毒品者，處三年以下有期徒刑。
